臺灣士林地方法院民事判決
　　　　　　　　　　　　　　　　　　　100年度訴字第17號
原　　　告　A女真實姓名住所.
訴訟代理人　李慧芬律師
被　　　告　曹浩轅
訴訟代理人　馮志剛律師
上列當事人間請求損害賠償事件，經本院刑事庭裁定移送前來（
99年度附民字第200 號），本院於民國100 年9 月20日言詞辯論
終結，判決如下：
    主  文
被告應給付原告新臺幣壹佰萬元及自民國九十九年八月十八日起
至清償日止，按週年利率百分之五計算之利息。
原告其餘之訴駁回。
訴訟費用由被告負擔三分之二，餘由原告負擔。
本判決於原告以新臺幣參拾參萬伍仟元供擔保後，得假執行；但
於被告以新臺幣壹佰萬元供擔保後，免為假執行。
原告其餘假執行之聲請駁回。
    事實及理由
甲、程序方面：按性侵害犯罪防治法第12條第2 項規定：「行政
    機關、司法機關及軍法機關所製作必須公示之文書，不得揭
    露被害人之姓名、出生年月日、住居所及其他足資識別被害
    人身分之資訊」。查本件原告A 女（下簡稱原告）係基於受
    被告妨害性自主等侵權行為事實，訴請被告賠償損害，故本
    判決書就被害人即原告之身分識別資訊即不得揭露，爰將原
    告之身分資訊以代號A 女表示，其身分識別資料均詳卷，合
    先敘明
乙、實體方面：
壹、原告起訴主張：
一、兩造原為男女朋友，被告竟對原告為下列犯行：（一）被告
    基於妨害秘密之犯意，先於民國（下同）97年11月16日晚上
    8 時許，在其位於臺北縣汐止市○○街76巷9 號2 樓住處房
    間內，未經原告同意，無故以其所有之ASUS廠牌筆記型電腦
    竊錄其與原告性交過程之非公開活動，並將竊錄之性愛影片
    存放在電腦Ｄ槽「二少」檔案之「香草花園」子目錄，檔名
    為1 之檔案內。（二）被告又基於妨害秘密之犯意，於98年
    1 月10日晚上10時13分許，在其上址住處房間內，未經原告
    同意，無故以其所有之ASUS廠牌筆記型電腦竊錄其與原告性
    交過程之非公開活動，並將所竊錄之性愛影片存放在電腦Ｇ
    槽外接硬碟「照片」檔案之「CH」子目錄，檔名為123 之檔
    案內。（三）因原告於98年1 月間欲與被告分手遭拒，被告
    多次央求復合未果，於98年2 月2 日晚上8 時許，以電話邀
    約原告至其上址住處，於原告到達後，被告向原告求歡，遭
    原告拒絕，竟基於強制性交之犯意，以其所有之ASUS筆記型
    電腦播放前揭檔名為123 之性愛影片予原告觀看，並以原告
    須與其發生性行為，否則將散布上開影片予原告家人、同事
    之脅迫方法，而將其陰莖插入A 女陰道內，以此違反原告意
    願之方法，強制性交得逞。（四）被告另基於恐嚇之接續犯
    意，自98年2 月5 日起至同年月23日止，均在其上址住處，
    以附表犯罪方式欄所示之方式，向原告恐嚇如附表恐嚇內容
    欄所示之加害原告名譽之言語、訊息，原告接到上開電話及
    訊息後，心生畏懼，致生危害於安全。被告就前揭（一）、
    （二）所為係犯刑法第315 條之1 第2 款竊錄非公開活動罪
    ；就前揭（三）所為係犯刑法第221 條第1 項之強制性交罪
    ；就前揭（四）所為係犯刑法第305 條之恐嚇危害安全罪。
二、因故意或過失，不法侵害他人之權利者，負損害賠償責任；
    不法侵害他人之身體、健康、名譽、自由、信用、隱私、貞
    操，或不法侵害其他人格法益而情節重大者，被害人雖非財
    產上之損害，亦得請求賠償相當之金額，民法第184 條第1
    項前段、第195 條第1 項前段定有明文。兩造原係男女朋友
    關係，交往期間，竟遭被告竊錄2 人性交過程，分手後，被
    告以此恐嚇、脅迫而為強制性交，復一再恫嚇將之錄影內容
    散佈，致原告身心蒙受重大打擊，案發後，其對人性的信賴
    完全崩潰，對於兩性關係形成負面不當影響，對其將來婚姻
    關係之建立與營造，亦生重大陰影，更難理解交往多年親如
    家人之被告，何以如此，造成原告人際關係障礙，缺乏安全
    感、孤立化，被告所為致原告身體、健康、貞操及隱私均受
    有損害，爰請求非財產上之損害賠償新臺幣（下同）150 萬
    元。
三、聲明：（一）被告應給付原告150 萬元及自起訴狀繕本送達
    翌日起至清償日止按年息百分之五計算之利息。（二）願供
    擔保請求宣告假執行。
貳、被告則以：
一、兩造係交往8 年之男女朋友，98年2 月2 日兩造如常至被告
    家中約會，原告因發現被告與前女友毛毛見面，一再質問被
    告，被告不耐煩的應付，令原告傷心，被告於98年2 月5 日
    上午11時32分傳了口氣不好的簡訊予原告，原告始於98年2
    月5 日下午12時23分前往派出所提出恐嚇、妨害秘密的告訴
    ，並著手收集告訴所需證據，被告於當天下午在SKYPE 與原
    告通話內容亦充滿藐視傷人的言語，致原告當日下午結束通
    話後，隨即至派出所加提妨害性自主告訴。
二、原告自警詢、偵查、第一審交互詰問時，始終堅持被告播放
    性交之影片檔名為123 ，拍攝時間係97年11月間，然檔名12
    3 影片係在資源回收筒找出，拍攝時間為98年1 月10日，檔
    名1 影片才是97年11月16日拍攝，故改口稱當天所看的是檔
    名1 之影片。又經勘驗檔名1 影片絕大部分是空拍，或露出
    原告部分頭髮，起身整衣，兩造躺在床上觀看電視，自始無
    原告裸露身體，於原告指述不符，此影片內容如何逼迫性交
    。檔名123 影片，過程幾乎都是蓋棉被，幾度棉被滑落，被
    告還拉回蓋上，原告亦曾面對鏡頭講話，最後是由被告跨過
    原告身體起身關閉電腦錄影功能。原告在電腦公司之專業電
    腦工程師，對於電腦錄影功能開啟拍攝時會亮綠燈，又無下
    載可將攝影畫面隱藏之軟體，拍攝過程中不可能不知道電腦
    正在拍攝。
三、原告指稱強制性交前，被告家中發出很大聲音，被告察看返
    回房間，發現被告手有血，是被狗咬的，還先用東西止血，
    戴上手套性侵，然證人齊光復證稱被告手上無傷口，證人蔡
    瑜真、曹浩軒均證稱未聽聞原告喊叫聲。又兩造平日相處常
    以戲謔方式對話，因此，原告提出兩造對話內容，均係原告
    以激將法、誘導所產生的，原告向派出所報案前，曾於98年
    2 月5 日以行動電話撥打被告家中市內電話，是證人蔡瑜真
    所接聽，其等對話內容為何，有待傳訊證人蔡瑜真、曹浩軒
    等語，以資抗辯。
四、聲明：（一）駁回原告之訴。（二）如受不利判決，願供擔
    保請准宣告免予假執行。
參、得心證之理由
一、原告主張（一）被告於97年11月16日晚上8 時許，在其住處
    房間內，未經原告同意，以筆記型電腦竊錄其與原告性交過
    程之非公開活動；（二）被告又於98年1 月10日晚上10時13
    分許，在其住處房間內，未經原告同意，以筆記型電腦竊錄
    其與原告性交過程之非公開活動；（三）被告於98年2 月2
    日晚上8 時許，以電話邀約原告至其上址住處，於原告到達
    後，被告向原告求歡遭拒，竟基於強制性交之犯意，以其所
    有之筆記型電腦播放檔名為123 之兩造性愛影片予原告觀看
    ，藉以須與其發生性行為，否則將散布上開影片予原告家人
    、同事之脅迫方法，違反原告意願將其陰莖插入原告陰道內
    強制性交得逞。（四）被告自98年2 月5 日起至同年月23日
    止，在其上址住處，以附表犯罪方式欄所示之方式，向原告
    恐嚇如附表恐嚇內容欄所示加害其名譽之言語、訊息，原告
    接到上開電話及訊息後，心生畏懼，致生危害於安全等情，
    業經臺灣士林地方法院檢察署檢察官偵查後以98年度偵字第
    4047號提起公訴，經本院刑事庭審理後認定被告就前揭（一
    ）、（二）所為係犯刑法第315 條之1 第2 款竊錄非公開活
    動罪；就前揭（三）所為係犯刑法第221 條第1 項之強制性
    交罪；就前揭（四）所為係犯刑法第305 條之恐嚇危害安全
    罪，而以99年度訴字第95號判決被告應執行有期徒刑6 年4
    月，被告不服提起上訴後，於100 年5 月11日審判期日當庭
    就前揭（四）恐嚇危害安全犯行部分撤回上訴而確定，其餘
    犯行經臺灣高等法院刑事庭審理後仍認被告前揭犯行明確，
    而以99年度上訴字第4240號判決駁回上訴，有原告提出之前
    揭判決書以及經本院依職權調閱前揭刑事案卷所附之證據資
    料查明無訛，堪信為真實。
二、雖被告於本院猶抗辯係經原告同意而拍攝兩人性交影片，原
    告係專業電腦工程師，對於使用筆記型電腦錄影之狀態甚為
    知悉，其未以兩人性交影片對原告恐嚇危害安全云云，然查
    ：
（一）被告於本院刑事審查庭99年3 月30日準備程序對前揭（一
      ）、（二）竊錄部分及（四）恐嚇部分之犯罪事實即當庭
      認罪，並於本院刑事庭審理時坦承前揭犯行，此有準備程
      序筆錄在卷可按（本院99年度審訴字第910 號刑事卷第37
      至38頁）及審判筆錄（本院99年度訴字第95號刑事卷第16
      頁），其中前揭（四）恐嚇部分，於本院刑事庭以99年度
      訴字第95號判決有期徒刑6 月，被告上訴後，於臺灣高等
      法院刑事庭100 年5 月11日審判時，亦當庭就前揭（四）
      恐嚇犯行部分撤回上訴而確定，有審判筆錄、撤回上訴聲
      請書在卷可參（臺灣高等法院99年度上訴字4240號卷第13
      1 頁背面、141頁背面）。
（二）被告於本件損害賠償民事事件審理時卻猶爭執上情，惟前
      揭（一）、（二）竊錄部分之行為，業據原告於前揭刑事
      案件審理時到庭證述明確，核與證人即執行搜索員警陳志
      華於偵查時證述之情節相符（見98年度偵字第4047號卷第
      85頁至第89頁、第116 頁至第117 頁），並有臺北市政府
      警察局內湖分局搜索扣押筆錄、扣押物品目錄表、現場相
      片（含筆記型電腦桌面、目錄、子目錄翻拍照片）共12張
      、臺灣士林地方法院檢察署98年8 月13日勘驗筆錄、本院
      刑事庭99年6 月7 日勘驗筆錄（見98年度偵字第4047號卷
      第21頁至第24頁、第36頁至第41頁、第139 頁至第141 頁
      、第146 頁、本院刑事卷第34頁至第36頁）、竊錄之檔名
      1 及123 性愛影片節錄畫面共18張（附於98年度偵字第
      4047 號 卷第146 頁之彌封證物袋內）、臺灣高等法院刑
      事庭100 年1 月3 日勘驗筆錄（附於臺灣高等法院99年度
      上訴字第4240號卷第65頁以下）在卷可憑，及扣案之被告
      所有ASUS廠牌筆記型電腦1 臺可資佐證。
（三）被告用以竊錄之ASUS廠牌筆記型電腦，錄影時可將畫面縮
      到最小，乃被告所不否認，按男女朋友間為性愛行為時予
      以錄影，究屬例外情形，無論對電腦使用是否了解，錄影
      時被告如將畫面縮到最小僅亮綠燈，在場之當事人若非刻
      意注意，非必然知悉，更何況竊錄當時，兩造仍是男女朋
      友關係，彼此相互親密、信賴、身心放鬆，對於如常在住
      處房間內進行之性愛行為，焉會刻意留意被告跨越起身後
      之舉止，或房間四周有無異常之亮燈、裝置等，此與原告
      是否為專業電腦工程師，當可分辨電腦亮綠燈應知係在錄
      影使用中等語，毫無關連，是以，被告此部分抗辯並不足
      採。
（四）被告另抗辯：檔名1 影片絕大部分是空拍，或露出原告部
      分頭髮，起身整衣，兩造躺在床上觀看電視，自始無原告
      裸露身體。檔名123 影片，過程幾乎都是蓋棉被，幾度棉
      被滑落，被告還拉回蓋上，原告亦曾面對鏡頭講話，最後
      是由被告跨過原告身體起身關閉電腦錄影功能云云。惟查
      ，倘係兩造合意拍攝性愛過程，當會刻意調整鏡頭角度、
      對焦、姿勢、特寫畫面，以便能拍得性愛完整畫面，性交
      結束後，當會關心拍攝內容，共同起身查看，原告焉會對
      於拍攝內容毫不感興趣，於拍攝結束後，自顧在床上吃東
      西之情，縱過程中原告曾有面對鏡頭之畫面，但亦非刻意
      面對鏡頭，且由被告所陳拍攝內容無原告直接裸露身體，
      亦無遮蔽之性交畫面，或角度空拍等節，更能證明此部分
      拍攝內容均非經原告同意所為之竊錄，是以，被告前揭所
      辯，同不足採。
（五）被告再抗辯：附表所示之恐嚇言語，乃原告刻意激怒、誘
      導所為，然兩造於98年1 月間業已分手，原告已無與被告
      見面之必要性，而由附表所示兩造對話過程中，被告一再
      以照片、VIDEO 要脅原告過來與之見面、相伴，顯非原告
      故意激怒、誘導，始致被告以照片、VIDEO 要脅，因此，
      被告此部分抗辯亦非可採。
三、被告復抗辯：未對原告強制性交，亦無原告所述大聲喊叫、
    性交前被告遭狗咬傷手部一事，然查：
（一）原告於前揭刑事案件偵查中結業已證稱：98年2 月2 日被
      告撥打伊之電話，跟伊說一定要過去找他，伊本來不願意
      ，但他講話口氣讓伊覺得很奇怪，才答應去找他，晚上7
      點左右被告到伊公司接伊前往被告家，到他家後被告要求
      跟伊發生關係，伊說不要，被告就用放在床邊之筆記型電
      腦播放一段影片，影片內容係伊跟被告於97年11月發生性
      行為之影片，該影片伊沒看過，是依據影片中伊穿著衣服
      來判斷，被告說：「你確定你不做嗎？如果你不做的話，
      我要把影片燒成光碟，到你住家及公司附近散發」，伊當
      下就很緊張，答應跟被告發生性行為，性行為結束後，伊
      要求被告把影片刪除，伊看到影片檔名為123 ，伊按刪除
      ，但後來要回家時，被告語帶保留表示有其他備份，伊覺
      得已經刪除，就不以為意。98年2 月2 日當天伊已經很明
      確跟被告說不想再跟他發生性行為，當天被告哥哥在隔壁
      房間，伊有掙扎發生很大聲音，因伊看完影片很驚訝，被
      告說要把影片燒成光碟散發，伊很害怕，所以跟被告發生
      性行為，但伊有拜託被告戴保險套，不要讓伊懷孕，被告
      說不要戴，硬要跟伊發生性關係，伊有跟被告拉扯，有發
      出很大聲音，被告拗不過伊，就從抽屜拿出保險套。當日
      大概是晚上9 點離開被告家。在被告家期間，有聽到被告
      哥哥在外面走路聲音及在房內之聲響。98年2 月2 日當天
      ，係因被告威脅，伊才和被告發生性行為，檔名123 之影
      片，當日前伊確實沒有看過，也不知道被告有拍攝等語（
      見98年度偵字第4047號卷第85頁至第89頁），復於本院刑
      事庭審理時證述：98年2 月2 日被告叫伊去他家，要求伊
      跟他發生關係，但伊不願意，被告就播一段影片給伊看。
      他威脅伊要跟他發生關係，如果沒有跟他發生關係，他要
      把影片散佈出去。因為伊非常害怕，當天係在非自願的情
      形下與被告發生關係。被告先讓伊看影片，在伊掙扎時聽
      到狗叫聲，被告下去看他家的狗，他上來時伊有看到他手
      上有傷，但他還威脅伊要跟他發生關係，2 人發生關係後
      ，伊有要求他將伊等這段影片刪除。他後來有讓伊使用他
      的電腦，並告知存在哪一目錄內，就由伊使用電腦刪除上
      開檔案。案發當天伊在被告家中待多久，伊不是很清楚，
      大概是1 小時，當天伊受到很大打擊，現在沒有印象在被
      告家有做什麼事情。案發當天被告係下午打電話叫伊去他
      家，伊先說不要，後來被告說有事情要跟伊說，伊覺得奇
      怪，認為事情有蹊蹺，就前去他家。伊與被告在去年（98
      年）農曆過年時分手。案發後，伊於98年2 月5 日到西湖
      派出所報案時，一開始係男性員警受理，伊不敢跟男性員
      警說這些事情，後來有跟女警接觸，伊有跟女警說被告違
      反伊意願發生性行為之事。案發當天係被告送伊回家。案
      發當天與被告發生性行為之前，被告給伊看的係檔名123
      影片，並跟伊說：「妳確定不做嗎？如果妳不做的話，我
      要將影片燒成光碟，到妳住家及公司附近散發」。伊因受
      到威脅才與被告發生性行為等語（見前揭本院刑事卷第16
      頁背面至第20頁），經核原告上開證述，就其曾與被告交
      往後欲分手、嗣遭被告以竊錄之性愛影片要脅而強制性交
      等節，前後所述核屬一致，再參以原告與被告曾為男女朋
      友，並無仇怨，原告實無誣陷被告之動機，且其乃未婚女
      子，遭人強制性交並非光彩之事，若非確有其事，其應無
      向警方報案，自暴不光彩事情之道理。
（二）雖被告辯稱係得到原告同意而與其發生性關係云云，業據
      原告否認在卷，而兩造已於98年1 月下旬分手，衡諸常情
      ，原告實無於分手後之98年2 月2 日，再與被告合意發生
      性行為之理。又原告於本院刑事庭審理時固證稱：當時被
      告給伊看的係檔名1 之檔案等語（見本院刑事卷第23頁、
      35頁），與其於偵查中結證稱被告係播放檔名123 性愛影
      片之證述不符，然原告供稱：被告沒有播放全部影片內容
      給伊看，只有讓伊先看前面，之後跳到有發生性行為之畫
      面，伊沒有從頭看尾看完影片內容等語（見本院刑事卷第
      35頁），再參以原告於案發後之98年2 月13日起，即因失
      眠、焦慮、肌肉緊張、害怕、不安，罹患適應障礙合併焦
      慮失眠，前往醫院門診治療，有內湖國泰診所診斷證明書
      附卷可稽（見本院刑事卷第56頁），且原告係因案發時僅
      短暫觀看該竊錄性愛影片，衡之一般女性意外發現自己成
      為竊錄性愛錄影畫面之主角，應會當場感到羞愧、憤怒、
      恐懼，急忙關閉畫面、刪除檔案，焉會自始觀看是否全部
      性交錄影畫面是否清晰、全程拍攝、拍攝地點、時間、場
      景或裸露程度，更不會注意該畫面檔案之出處、檔名等，
      何況原告至本院刑事庭作證時距案發時間經過已超過1 年
      ，期間遭被告以握有性愛影片要脅、恐嚇致身心承受巨大
      壓力，後於本院刑事庭審理時誤稱被告播放影片之檔名為
      1 ，實難謂與常情有違，參照被告自承案發當天係播放檔
      名123 之影片，綜合上情，原告係因記憶模糊及身心壓力
      ，而有不一致之證述，並無法推犯其證言之可信性，仍以
      原告前所為被告播放性愛影片檔名為123 之證述堪以採信
      。
（三）雖原告供述：檔名123 之影片，係其與被告於97年11月發
      生性行為之影片，乃根據影片中穿著衣服來判斷等語（見
      98年度偵字第4047號卷第85頁），惟觀諸竊錄之檔名1 及
      123 性愛影片節錄畫面共18張（附於98年度偵字第4047號
      卷第146 頁之彌封證物袋內），其中檔名123 之影片有明
      顯錄得兩造性交過程，而檔名1 之影片，則因電腦錄影機
      角度、畫質等因素，無法清楚辨識兩造人影、動作，是被
      告對原告播放之影片應為檔名123 之內容，而檔名123 之
      影片，播放一開始於畫面右下角顯示22：12 01/10等情，
      亦有本院勘驗筆錄在卷可參（見本院刑事卷第35頁背面）
      ，足認上開影片拍攝時間為98年1 月10日，原告所為竊錄
      時間係於97年11月之證述，因與證據不符，委不足採，亦
      難以原告前揭歧異之證述，即推翻其主張之可信性。
（四）參以一般女性意外發現自己成為竊錄性愛錄影畫面之主角
      ，不論畫面內容所拍攝之性交畫面是否清晰、性交過程是
      否全程拍攝、有無遮蔽或裸露程度，只要能依現場環境、
      人影、衣著達到自我辨別確為自身，即會感到羞愧、難堪
      、憤怒、恐懼，急忙關閉畫面、刪除、銷毀檔案，深怕畫
      面外流，影響自身名節，擔憂家人親友知情擔憂，害怕外
      界訕笑，因此，縱然前揭檔名123 或檔名1 之拍攝畫面並
      非全然兩造性交全程錄影或裸露程度不多，均會令原告恐
      懼畫面外流所造成之影響，因此，被告抗辯畫面並無達脅
      迫原告之程度云云，毫無足採。
四、綜上各節，被告確有原告指訴之竊錄、恐嚇及妨害性自主之
    不法侵害行為，已堪認定，被告前揭所辯均不足採，至被告
    聲請傳訊證人蔡瑜真、曹浩軒，然前開證人業於偵查中到庭
    受訊，且98年2 月2 日發生妨害性自主行為之地點係位於被
    告住處2 樓房間內，證人蔡瑜真則在被告住處1 樓觀看電視
    ，應無法聽聞被告房間內之聲響，至於原告至警局報案期間
    ，有無撥打被告家中電話與證人蔡瑜真交談，均與案情無涉
    ，又證人曹浩軒於偵查中亦證稱當時在房間內觀看電視，對
    於原告並無特別注意，因此，縱依其等未聽聞原告喊叫聲，
    亦無法推翻原告受被告強制性交不法侵害之認定，因此，本
    院無再次傳訊之必要，附此敘明。
五、按不法侵害他人之身體、健康、名譽、自由、信用、隱私、
    貞操，或不法侵害其他人格法益而情節重大者，被害人雖非
    財產上之損害，亦得請求賠償相當之金額，民法第195 條第
    1 項前段定有明文。查兩造原係交往長達8 年之男女朋友關
    係，竟不顧男女交往應秉持彼此信任、尊重，在其住處房間
    內，未得原告同意，竊錄兩造性愛過程之私密畫面，破壞善
    良風俗，分手後，據以脅迫原告就範而為強制性交，復屢屢
    以此恐嚇要脅等不法侵害，令原告對於曾經最親密之伴侶，
    竟為如此卑劣舉措，對人性、兩性關係感受絕望、羞愧，更
    擔憂、恐懼被告將竊錄內容之外流，致身心嚴重受創，亦有
    原告提出之診斷證明書在卷可按，顯見被告前揭不法侵害行
    為對原告精神上造成極大之痛苦，原告依據上開規定，請求
    被告賠償其精神上之損害為有理由。
六、復按精神慰撫金核給之標準固與財產上損害不同，然非不可
    斟酌雙方身分資力與加害程度，及其他各種情形核定相當數
    額（最高法院著有51年度臺上字第223 號判例可資參照）。
    準此，本院審酌兩造曾係交往長達8 年之男女朋友關係，關
    係密切，目前均未婚，原告乃大學畢業，在資訊公司任職，
    97、98年度薪資等所得為539,663 元、450,306 元，無其他
    投資、不動產，被告則為大學肄業，其自承案發期間擔任黃
    復興黨部副主席無給職機要秘書，目前無其他工作，但其於
    97、98年度單憑股利收入及存款利息收入即高達519, 311元
    、174,068 元，財產總額為5,758,721 元，顯見被告社經地
    位及資力狀況頗佳，且被告於刑事案件審理期間對於前揭竊
    錄及恐嚇犯行曾表明認罪並陳報願意以50萬元與原告進行和
    解，此有原告之真實姓名對照表之記載、陳報狀所附之學位
    證書、被告警詢筆錄之當事人欄記載、本院100 年4 月20日
    言詞辯論筆錄及本院兩造之稅務電子閘門財產所得要件明細
    表、本院99年度訴字第95號刑事案件99年8 月17日審理期日
    筆錄在卷可稽，另斟酌被告前揭不法侵害行為歷經偵查程序
    、刑事一、二審審理後認定事證明確並判決有罪，有前揭判
    決書可參，事後，被告於本件民事損害賠償事件審理時，卻
    全盤否認，矯詞卸責，對於原告絲毫未感到任何愧疚之事後
    處理態度等一切情狀，認原告請求被告賠償其精神上之損害
    在100 萬元範圍內，應屬適當，為有理由，逾前開金額之請
    求，則屬過高，不應准許。
七、末按給付無確定期限者，債務人於債權人得請求給付時，經
    其催告而未為給付，自受催告時起，負遲延責任。其經債權
    人起訴而送達訴狀，或依督促程序送達支付命令，或為其他
    相類之行為者，與催告有同一之效力。遲延之債務，以支付
    金錢為標的者，債權人得請求依法定利率計算之遲延利息，
    應付利息之債務，其利率未經約定，亦無法律可據者，週年
    利率為5%，民法第229 條第2 項、第233 條第1 項前段、第
    203 條分別定有明文。從而，原告基於侵權行為法則，訴請
    被告給付100 萬元部分，乃無確定期限之債務，原告主張以
    起訴狀繕本送達被告之時，負遲延責任，洵屬有據。從而，
    原告請求被告給付100 萬元及自起訴狀繕本送達被告之翌日
    即99年8 月18日（詳見附民卷第1 頁）起至清償日止按週年
    利率5%計算之利息，亦有理由。
八、本件兩造分別陳明願供擔保請准宣告及免為假執行，就原告
    勝訴部分，經核於法均無不合，爰分別酌定相當擔保金額宣
    告及免為假執行。至原告敗訴部分，其假執行之聲請因訴之
    駁回已失所附麗，應予駁回。
九、本件為判決之基礎已臻明確，兩造其餘主張、陳述及攻擊防
    禦方法，均與本院前揭判斷不生影響，爰不予一一論述，附
    此敘明。
十、據上論結，原告之訴為一部有理由，一部無理由，依民事訴
    訟法第79條，判決如主文。
中    華    民    國   100    年    10    月    7     日
                  民事第二庭  法  官  黃欣怡
以上正本證明與原本無異。
如對本判決上訴，應於判決送達後20日內向本院提出上訴狀，若
委任律師提起上訴者，應一併繳納上訴審裁判費，否則本院得不
命補正逕行駁回上訴。
中    華    民    國   100    年    10    月    14    日
                              書記官  游意婷
附表：
 ┌──┬──────┬─────┬──────────────┐
 │編號│  時間      │犯罪方式  │        恐嚇內容            │
 │    │            │          │                            │
 ├──┼──────┼─────┼──────────────┤
 │1   │98年2 月5 日│以門號0937│妳在這的照片還要不要，妳再不│
 │    │11時32 分許 │082211號行│立刻打給我那我送去。        │
 │    │            │動電話傳送│                            │
 │    │            │簡訊      │                            │
 ├──┼──────┼─────┼──────────────┤
 │2   │98年2 月5 日│以門號0922│再不打給我，明天我到妳公司送│
 │    │22時55分許  │169189號行│妳我的照片！呵....          │
 │    │            │動電話傳送│                            │
 │    │            │簡訊      │                            │
 ├──┼──────┼─────┼──────────────┤
 │3   │98年2 月7 日│以門號0937│今天晚上過來陪我、          │
 │    │            │082211號行│不要是不是，是妳自己不要的，│
 │    │            │動電話撥打│後果自負                    │
 │    │            │告訴人Ａ女│                            │
 │    │            │電話      │                            │
 ├──┼──────┼─────┼──────────────┤
 │4   │98年2 月13日│以門號0922│晚上過來陪我，妳不過來陪我，│
 │    │            │169189號行│妳就自己看吧！              │
 │    │            │動電話撥打│妳不過來的話，那我們一起拍的│
 │    │            │告訴人Ａ女│VIEDO怎麼辦？               │
 │    │            │電話      │如果妳不來，我會去大陸，大陸│
 │    │            │          │的IP臺灣抓不到              │
 │    │            │          │我去大陸網站公開VIEDO 好了  │
 │    │            │          │我沒有COPY多少份，我只是叫妳│
 │    │            │          │過來                        │
 │    │            │          │我只是跟妳講我會放在無名小站│
 │    │            │          │，加密碼                    │
 ├──┼──────┼─────┼──────────────┤
 │5   │98年2 月14日│以ＭＳＮ程│妳想要我拍的照跟影片嗎？    │
 │    │            │式發送訊息│妳看過的東西跟一些妳沒看過的│
 │    │            │          │妳下星期來陪我              │
 │    │            │          │妳當我是笨蛋會給妳喔        │
 │    │            │          │還有臉很清楚的，我不會傳給妳│
 │    │            │          │的                          │
 │    │            │          │好自為之吧                  │
 ├──┼──────┼─────┼──────────────┤
 │6   │98年2 月23日│以SKYPE 程│我有碰到妳同事              │
 │    │            │式發送訊息│我會燒光碟                  │
 │    │            │          │擺門口就好了，看會不會有人撿│
 │    │            │          │？                          │
 │    │            │          │做個後製，放大女主角        │
 └──┴──────┴─────┴──────────────┘